# 子公司汇率贬值对存货价值影响

提问人：cshij2010 时间：2023-07-26 09:57:03
陈版，境内母公司将存货销售至境外子公司，截止期末境外子公司账面有关联方存货未对外出售。受国际环境影响，当期期末境外子公司记账本位币兑USD汇率大幅贬值(母公司本位币CNY，子公司本位币当地币)，母公司合并子公司时，受子公司汇率贬值影响是否需要对子公司账面存货做调整？是否有相关依据。谢谢

回答人：chenyiwei
如果该子公司所在国并非恶性通胀经济体，则其期末资产（包括存货）以其记账本位币（当地币）表示的金额，应按期末汇率折算到人民币。即子公司存货在集团合并报表中所显示的金额也体现了汇率变动的影响。对应影响包含在其他综合收益中。